---
title: |
  [1]: https://www.facebook.com/An%C3%A1lisis-y-visualizaci%C3%B3n-de-datos-100602148375744
  [2]: https://raw.githubusercontent.com/DataFeast71/COVID19_plots/main/img/Logo_W.jpeg {width=1in}
  [![Analisis Y visualizacion][2]][1]
  Obseidad en el mundo
date: "`r Sys.Date()`"
output:
  html_document:
    code_folding: show
    df_print: paged
    highlight: zenburn
    theme: cerulean
    toc: false
    toc_float: false
editor_options:
  chunk_output_type: inline
---

```{r, include=FALSE}
knitr::opts_chunk$set(echo = FALSE)
```

```{r, message=FALSE, warning=FALSE}
library(ggplot2)
library(dplyr)
library(gganimate)
library(countrycode)
library(plotly)
library(htmlwidgets)
```

La página [*Our World In Data*](https://ourworldindata.org/obesity) es un excelente lugar para poder explorar y obtener los datos relacionados a distintos temas. En este caso en particular, estamos interesados en el tema de la Obesidad, una afección que se ha agravado en los últimos años y que aumenta el riesgo de contraer enfermedades no transmisibles como Diabetes y enfermedades cardiovasculares, según la OMS; también es un factor de riesgo que puede causar una enfermedad más grave por COVID-19.

En los últimos años los hábitos alimenticios han cambiado y se han introducido diferentes tipos de comida ricas en grasas y azucares, lo cual ha incrementado el consumo de calorías en las personas, y aunado a una disminución en la actividad física ha provocado un aumento en los índices de obesidad.

Con los datos depositados en Our World In Data de “ingesta de calorías” en diferentes países, podemos explorar si existe una relación de este parámetro con el aumento de la obesidad en hombres adultos. La obesidad, según la página, está definida por el índice de masa corporal (BMI) si el mayor de 25.

(Los datos también se encontrarán en este repositorio por si estás interesado en practicar y analizar los datos).

```{r}
df <- read.csv('../data/share-of-adult-men-overweight-or-obese-vs-daily-supply-of-calories.csv', header = TRUE, stringsAsFactors = FALSE)

# Remoe Nan values
df_clean <- df %>% 
  na.omit(Daily_caloric_supply, Overweight_or_Obese) %>% 
  rename("Population"=`Total.population..Gapminder...UN.`) %>% 
  mutate(Continent =  countrycode(sourcevar = Entity,
                                  origin = 'country.name',destination = 'continent'))
```

## Graficando solo los datos de 1975

Se tienen datos sobre la ingesta calórica y la obesidad desde 1975. En este gráfico podemos observar cómo era la relación del consumo de las calorías y la proporción de población obesa en este año. Los países pertenecientes al mismo continente están representados con el mismo color, lo cual nos ayuda a ver si hay alguna dispersión entre estos países. El tamaño de los círculos representa el tamaño de la población de dicho país.

```{r}
df_1975 <- df_clean %>% 
  filter(Year == 1975)

ggplot(df_1975, aes(x= Daily_caloric_supply, y=Overweight_or_Obese, color = Continent, size = Population)) +
  geom_point(alpha = 0.7) +
  scale_color_viridis_d() +
  guides(size = FALSE, color = guide_legend(title = NULL,override.aes = list(size=4))) +
  scale_size(range=c(2,12)) +
  scale_x_continuous(labels = function(x) paste0(x, " kcal")) +
  scale_y_continuous(labels = function(x) paste0(x,"%")) +
  #geom_label(data = df_1975 %>% filter(Entity == "Mexico"),
  #           aes(label = Entity), color = "black", size = 3, nudge_x = 0.5, nudge_y = 0.5) +
  guides(size = FALSE) +
  labs(x = "Daily caloric supply",
       y = "Overweight or Obese",
       caption = "Source: Our World in Data") +
  theme_bw() +
  theme(legend.position = "bottom",
        axis.title = element_text(size = 12, color = "black"))
```

Dado que los datos estan registrados por año podemos graficar por cada uno de ellos para ver como ha sido los cambios en el consumo de calorías a lo largo del tiempo en cada país hasta el año 2013.

Al mismo tiempo, podemos señalar a México para notar su comportamiento con el resto de los países.

```{r, message=FALSE, warning=FALSE}
g <- ggplot(df_clean, aes(x= Daily_caloric_supply, y=Overweight_or_Obese, color = Continent, size = Population)) +
  geom_point(alpha = 0.7) +
  scale_color_viridis_d() +
  scale_size(range=c(2,12)) +
  guides(size = FALSE, color = guide_legend(title = NULL,override.aes = list(size=4))) +
  scale_x_continuous(labels = function(x) paste0(x, " kcal")) +
  scale_y_continuous(labels = function(x) paste0(x,"%")) +
  geom_label(data = df_clean %>% filter(Entity == "Mexico"),
             aes(label = Entity), color = "black", size = 3,
             nudge_x = 0.25, nudge_y = 0.25) +
  labs(x = "Daily caloric supply",
       y = "Overweight or Obese",
       caption = "Source: Our World in Data") +
  theme_bw() +
  theme(legend.position = "bottom",
        axis.title = element_text(size = 12, color = "black"))

anim <- g + transition_time(Year) +
  labs(title = "Year: {frame_time}")

animate(anim, duration=10, fps=20, width=600, height=400, renderer = gifski_renderer())
anim_save("Obesity_world_noLabel.gif")
```

Por último, como tenemos varios factores en el set de datos como año, país, continente, consumo de calorías, proporción de hombres adultos obesos y población, es recomendable realizar un gráfico interactivo para mostrar toda la información y poder ir señalando lo que sea de nuestra interés.

Puedes dar `Play` debajo del gráfico para que observes como se comportan los datos en el año que más te interese.

```{r, message=FALSE, warning=FALSE}
g <- ggplot(df_clean, aes(x= Daily_caloric_supply, y=Overweight_or_Obese, color = Continent, size = Population)) +
  geom_point(aes(frame=Year, ids=Entity), show.legend = TRUE, alpha = 0.7) +
  scale_color_viridis_d() +
  scale_size(range=c(2,12)) +
  guides(size = FALSE, color = guide_legend(title = NULL,override.aes = list(size=4))) +
  scale_x_continuous(labels = function(x) paste0(x, " kcal")) +
  scale_y_continuous(labels = function(x) paste0(x,"%")) +
  labs(x = "Daily caloric supply",
       y = "Overweight or Obese",
       caption = "Source: Our World in Data") +
  theme_bw() +
  theme(legend.position = "bottom",
        axis.title = element_text(size = 12, color = "black"))

fig <- ggplotly(g)
#saveWidget(fig, "Obesity_world_interactive.html")
fig
```
